臺灣屏東地方法院刑事判決　　　　　　　 94年度訴字第687號
公　訴　人　臺灣屏東地方法院檢察署檢察官
被　　　告　甲○○
　　　　　　　　　　　樓
　　　　　　　　　　現另案於臺灣高雄監獄二監執行
上列被告因違反毒品危害防制條例案件，經檢察官提起公訴（94
年度毒偵字第1409號、94年度毒偵字第1711號），本院裁定依簡
式審判程序審理，判決如下：
    主  文
甲○○連續施用第一級毒品，累犯，處有期徒刑壹年貳月；又連
續施用第二級毒品，累犯，處有期徒刑柒月。應執行有期徒刑壹
年捌月。
    事  實
一、甲○○曾犯傷害案件，經本院以90年度潮簡字第309 號判處
    有期徒刑5 月確定。復因施用毒品案件，經本院以87年度毒
    聲字第1161號裁定送臺灣屏東看守所附設勒戒處所觀察、勒
    戒後，經評定認為有繼續施用毒品之傾向，由本院以88年度
    毒聲字第67號裁定送戒治處所施以強制戒治，嗣因強制戒治
    執行滿3 月，經評定合格已無繼續戒治之必要，經臺灣屏東
    地方法院檢察署檢察官聲請停止戒治，由本院以88年度毒聲
    字第1265號裁定停止戒治，所餘戒治期間交付保護管束，於
    民國89年1 月17日保護管束期滿，並經臺灣屏東地方法院檢
    察署檢察官於同年月24日以89年度戒毒偵字第42號為不起訴
    處分確定。又因施用毒品案件，經臺灣屏東地方法院檢察署
    檢察官聲請強制戒治並提起公訴，強制戒治部分，由本院以
    91年度毒聲字第326 號裁定送戒治處所施以強制戒治，嗣因
    臺灣屏東地方法院檢察署檢察官聲請停止戒治，由本院以92
    年度毒聲字第41號裁定停止戒治，於92年4 月28日強制戒治
    期滿；刑責部分，經本院分別以91年度易字第360 號判處有
    期徒刑5 月確定、以91年度訴字第559 號判處有期徒刑10
    月確定，並裁定應執行有期徒刑1 年2 月，與前開傷害罪有
    期徒刑5 月部分接續執行，於93年5 月28日縮短刑期假釋出
    獄，同年8 月9 日保護管束期滿，未執行之刑期，視為已執
    行完畢。又因施用毒品案件，經本院於94年1 月18日以93
    年度訴字第948 號判處應執行有期徒刑1 年6 月，於94年2
    月14日確定。
二、詎甲○○竟不知戒除毒癮，於92年4 月28日強制戒治執行完
    畢後5 年內，復基於施用第一級毒品海洛因之概括犯意，自
    94 年2月3 日某時許起，迄同年2 月24日上午9 時許止，在
    屏東縣東港鎮○○里○○路25之210 號4 樓住處內，以每日
    施用1 次至2 次之頻率，將海洛因摻水後以針筒注射血管之
    方式，連續施用海洛因多次；及基於施用第二級毒品甲基安
    非他命之概括犯意，自94年2 月3 日某時許起，迄同年2 月
    24 日 上午9 時許止，在上開住處內，以每隔2 至3 日施用
    1 次之頻率，將甲基安非他命放入玻璃球內，以火燒烤成煙
    霧後吸食之方式，連續施用甲基安非他命多次。嗣分別於94
    年2 月17日16時29分許，及於同年月24日23時許，因其屬列
    管施用毒品者及另涉犯竊盜案件，先後經警採集其尿液送檢
    驗結果，均呈嗎啡及甲基安非他命陽性反應而查獲。
三、案經屏東縣警察局東港分局及枋寮分局報告臺灣屏東地方法
　　院檢察署檢察官偵查起訴。
    理  由
一、上揭事實，業據被告甲○○於本院審理中坦承不諱，且被告
    先後於94年2 月17日16時29分許、同年月24日23時許，為警
    採集其尿液送驗結果，2 次均呈嗎啡及甲基安非他命陽性反
    應，有長榮大學確認報告及台灣檢驗科技股份有限公司濫用
    藥物尿液檢驗報告各1 紙附卷（見東港分局警卷第6 頁、枋
    寮分局警卷第7 頁）可稽。被告前施用毒品案件，經本院以
    87 年 度毒聲字第1161號裁定送臺灣屏東看守所附設勒戒處
    所觀察、勒戒後，經評定認為有繼續施用毒品之傾向，由本
    院以88年度毒聲字第67號裁定送戒治處所施以強制戒治，嗣
    因強制戒治執行滿3 月，經評定合格已無繼續戒治必要，經
    臺灣屏東地方法院檢察署檢察官聲請停止戒治，由本院以88
    年度毒聲字第1265號裁定停止戒治，所餘戒治期間交付保護
    管束，於89年1 月17日保護管束期滿，並經臺灣屏東地方法
    院檢察署檢察官於同年月24日以89年度戒毒偵字第42號為不
    起訴處分確定。又因施用毒品案件，經臺灣屏東地方法院檢
    察署檢察官聲請強制戒治並提起公訴，強制戒治部分，由本
    院以91年度毒聲字第326 號裁定送戒治處所施以強制戒治，
    嗣因臺灣屏東地方法院檢察署檢察官聲請停止戒治，由本院
    以92年度毒聲字第41號裁定停止戒治，於92年4 月28日強制
    戒治期滿，有臺灣高等法院被告前案紀錄表、臺灣屏東地方
    法院檢察署刑案資料查註資料紀錄表及全國施用毒品案件紀
    錄表各1 份在卷可憑。被告於92年4 月28日強制戒治執行期
    滿後之5 年內，再犯毒品危害防制條例第10條之罪，足見被
    告之自白與事實相符，本件事證明確，被告犯行洵堪認定。
二、查海洛因、甲基安非他命分別係毒品危害防制條例第2 條第
    2 項第1 款、第2 款所稱之第1 級毒品、第2 級毒品，依法
    均不得持有、施用。故核被告甲○○所為，係犯毒品危害防
    制條例第10條第1 項之施用第1 級毒品罪及同條第2 項之施
    用第2 級毒品罪。被告持有海洛因及甲基安非他命之低度行
    為，均為施用之高度行為所吸收，不另論罪。又被告先後多
    次施用第1 級毒品海洛因及第2 級毒品甲基安非他命之犯行
    ，均時間緊接、所犯構成要件相同，顯係基於概括犯意反覆
    為之，為連續犯，均應依刑法第56條規定，分別以1 罪論，
    並各加重其刑。又被告所犯上開2 罪間，犯意各別，行為互
    殊，應予分論併罰。公訴人雖僅就被告自94年2 月17日16時
    29分許往前回溯72小時內某時；及自同年月24日23時許往前
    回溯72小時某時內，在不詳處所，各施用海洛因及甲基安非
    他命2 次之犯行提起公訴，惟其餘部分與起訴部分有連續犯
    之裁判上一罪關係，已如前述，應為起訴效力所及，本院自
    應併予審理，附此敘明。又被告曾因傷害案件，經本院以90
    年度潮簡字第309 號判處有期徒刑5 月確定；及因違反毒品
    危害防制條例案件，經本院以91年度易字第360 號判處有期
    徒刑5 月確定、以91年度訴字第559 號判處有期徒刑10 月
    確定，並定其應執行有期徒刑為1 年2 月，與前開傷害罪有
    期徒刑5 月部分接續執行，於93年5 月28日縮短刑期假釋出
    獄，同年8 月9 日保護管束期滿，未執行之刑期，視為已執
    行完畢，有臺灣高等法院被告前案紀錄表及臺灣屏東地方法
    院檢察署刑案資料查註紀錄表各1 份在卷可考，其於有期徒
    刑執行完畢後5 年內，再犯本件有期徒刑以上之刑之2 罪，
    均為累犯，各應依刑法第47條規定加重其刑。又因其同時有
    2 項刑之加重事由，各應依法遞加重之。爰審酌被告曾因施
    用毒品犯行，經送觀察、勒戒、強制戒治並受徒刑之宣告後
    ，仍無法戒除毒癮，繼續施用毒品不輟，顯見其陷溺已深，
    無視於毒品對於自身健康之戕害及國家對於杜絕毒品犯罪之
    禁令，惡性非輕，並審酌施用毒品之期間，施用毒品之次數
    ，坦承犯行，態度尚可等一切情狀，量處如主文所示之刑，
    並定其應執行之刑。
據上論斷，應依刑事訴訟法第273 條之1 第1 項、第299條第1項
前段，毒品危害防制條例第10條第1 項、第2 項，刑法第11條、
第56條、第47條、第51條第5 款，判決如主文。
中　　華　　民　　國　　94　　年　　8 　　月　　26　　日
                        刑事第3庭   法  官  楊萬益
以上正本證明與原本無異。
如不服本判決應於收受本判決送達後十日內向本院提出上訴書狀
，其未敘述上訴理由者，並得於提起上訴後十日內向本院補提理
由書狀（均須按他造當事人之人數附繕本）「切勿逕送上級法院
」
中　　華　　民　　國　　94　　年　　8 　　月　　26　　日
                                    書記官  陳勃諺
附錄本判決論罪法條全文
毒品危害防制條例第10條
施用第1 級毒品者，處6 月以上5 年以下有期徒刑。
施用第2 級毒品者，處3 年以下有期徒刑。
